【裁判字號】    85,台上,1946
【裁判日期】    850906
【裁判案由】    塗銷所有權移轉登記
【裁判全文】
最高法院民事判決                              八十五年度台上字第一九四六號
    上  訴  人  乙○○
    訴訟代理人  蔡蘇燕
    被 上訴 人  丙○○
                甲○○
                連英任
                連清輝
                張茂己
                台南縣鹽水地政事務所
    右  一  人
    法定代理人  林啟和
右當事人間請求塗銷所有權移轉登記事件，上訴人對於中華民國八十四年四月二十四
日台灣高等法院台南分院第二審判決（八十三年度上字第二六六號），提起上訴，本
院判決如左：
    主  文
上訴駁回。
第三審訴訟費用由上訴人負擔。
    理  由
本件上訴人主張：系爭坐落台南縣柳營鄉○○○段三四四－二號土地，係伊之被繼承
人連進炎與訴外人連進村等人共有，連進炎應有部分為一三八四分之二六二。詎被上
訴人丙○○及被上訴人甲○○、連英任、連清輝之被繼承人連水成於民國七十年三月
二十三日，以偽刻之連進炎印章，偽造土地買賣契約書，串通被上訴人張茂己代書及
台南縣鹽水地政事務所，將連進炎所有應有部分中之一三八四分之六四（以下簡稱系
爭土地），辦理移轉登記等情，求為命被上訴人將系爭土地所有權移轉登記塗銷之判
決。
被上訴人則以：系爭土地之買賣為真正，被上訴人丙○○及張茂己被訴偽造文書一案
，業經法院判決無罪確定等語，資為抗辯。
原審依審理之結果，以：上訴人主張被上訴人丙○○、張茂己偽造土地買賣契約書，
無非以台灣台南地方法院之刑事判決為據。惟查該刑事案件，業經台灣高等法院台南
分院八十二年度上更(二)字第五五號、最高法院八十二年度台上字第六四四○號判決丙
○○、張茂己無罪確定，自難指其偽造上訴人之被繼承人連進炎之土地買賣契約書。
連進炎與被上訴人丙○○及被上訴人甲○○、連英任、連清輝之被繼承人連水成訂立
買賣契約，有買賣契約書、印鑑證明書等件可證，且連進炎之變更印鑑證明係由連進
炎親自申請，應認連進炎與丙○○、連水成間就系爭土地確成立買賣契約。上訴人復
不能舉證證明被上訴人等有偽造文書，或虛偽買賣情事，其主張自難憑信。連進炎與
丙○○、連水成間之買賣關係既然真正成立，復無塗銷土地所有權移轉登記之原因存
在，上訴人請求被上訴人丙○○、甲○○、連英任、連清輝塗銷系爭土地所有權移轉
登記，自屬不應准許。至上訴人主張丙○○及連水成有意以贈與方式返還系爭土地予
上訴人云云，即令屬實，亦屬另一問題，上訴人仍不得據以請求塗銷系爭土地所有權
移轉登記。另關於被上訴人張茂己、鹽水地政事務所部分，因其非系爭土地所有人，
對系爭土地並無處分權，上訴人對之追加起訴，請求其塗銷系爭土地所有權移轉登記
，並無理由，為其心證之所由得。爰維持第一審所為上訴人敗訴判決，駁回其上訴及
追加之訴，經核於法並無違背。上訴論旨，仍就原審取捨證據、認定事實之職權行使
，指摘原判決不當，聲明廢棄，非有理由。
據上論結，本件上訴為無理由，依民事訴訟法第四百八十一條、第四百四十九條第一
項、第七十八條，判決如主文。
中      華      民      國    八十五    年      九      月      六      日
                              最高法院民事第六庭
                                  審判長法官  吳  啟  賓
                                        法官  洪  根  樹
                                        法官  謝  正  勝
                                        法官  劉  福  來
                                        法官  黃  熙  嫣
      右正本證明與原本無異
                                              書  記  官
中      華      民      國    八十五    年      九      月     十七     日


司法院資訊處製作；財團法人民間司法改革基金會備份。
